sk-SK: Technika jazdy na kolieskových bežkách: Klasika; Kombi/hybrid; Terén/cross; Korčuľovanie; Turistika; Iné
nl: Rolski techniek: Klassiek; Combi/hybride; Offroad/cross; Skate; Touring; Overige
th: เทคนิคการเล่นสกีลูกล้อ: คลาสสิก; ผสม/ไฮบริด; ออฟโรด/ครอส; สเก็ต; ทัวร์ริ่ง; อื่นๆ
pt-BR: Esqui sobre rodas técnica: Clássico; Combinado/Híbrido; Off-road/Cross; Skate; Touring; Outra
pt-PT: Técnica de esqui em patins: Clássica; Combinada/híbrida; Todo-o-terreno/cross; Skate; Turismo; Outro
hu: Görsítechnika: Klasszikus; Kombi / hibrid; Terep / cross; Korcsolyázó; Túra; Egyéb
da: Teknik på rulleski: Klassisk; Kombi/hybrid; Offroad/cross; Skate; Touring; Andet
ja: ローラースキーのテクニック: クラシカル; コンビ / ハイブリッド; オフロード / クロス; スケーティング; ツーリング; その他
sl-SI: Tehnika teka na rolkah: Klasična; Kombinirana/hibridna; Terenska; Drsalna; Turna; Drugo
zh-CN: 轮滑越野滑雪技术: 传统式; 混合式; 越野式; 自由式; 巡回式; 其他
es: Técnica de esquí sobre ruedas: Clásico; Combinado/híbrido; Todoterreno/cross; Patinador; Touring; Otro
ro-RO: Tehnica schiurilor cu rotile: Clasic; Combinat/hibrid; Off-road/cross; Skate; Touring; Altele
tr: Tekerlekli kayak tekniği: Klasik; Kombine/hibrit; Arazi/çapraz; Paten; Tur; Diğer
el: Τεχνική του ρόλερ σκι: Κλασική; Συνδυαστική/Υβριδική; Εκτός δρόμου/Cross; Skate; Touring; Άλλο
ko: 롤러스키 기술: 클래식; 콤비/하이브리드; 오프로드/크로스; 스케이트; 투어링; 기타
pl: Technika nartorolek: Klasyczna; Kombi/hybrydowa; Terenowa/cross; Łyżwowa; Turystyczna; Inne
it: Tecnica degli sci a rotelle: Classica; Combi/Ibrida; Fuoristrada/Cross; Pattinato; Touring; Altro
bg-BG: Техника за ролкови ски: Класическа; Комбинирана/хибридна; Офроуд/крос; Скейт; Туринг; Друго
vi: Kỹ thuật trượt ván lăn: Cổ điển; Kết hợp/lai; Địa hình/cross; Skate; Đường trường; Khác
en: Roller ski technique: Classic; Combi/hybrid; Off-road/cross; Skate; Touring; Other
de: Rollski-Technik: Klassisch; Kombi/Hybrid; Off-Road/Cross; Skating; Touring; Sonstige
nb: Rulleskiteknikk: Klassisk; Kombi/hybrid; Terreng/cross; Skøyting; Turgåing; Annet
zh-TW: 輪滑滑雪技巧: 傳統式; 混合式; 越野; 溜冰式; 旅行; 其他
fi: Rullasuksen tekniikka: Perinteinen; Yhdistelmä/hybridi; Maasto/cross; Luistelu; Retkeily; Muu
fr: Technique de ski à roulettes: Classique; Combiné/hybride; Hors-piste/cross; Skating; Randonnée; Autre
cs: Technika jízdy na kolečkových lyžích: Klasika; Kombi/hybrid; Terénní/kros; Bruslení; Turistika; Jiné
hr-HR: Tehnika skijanja na rolerima: Klasična; Kombinirana/hibridna; Terenska; Slobodna; Cestovna; Ostalo
ru: Техника катания на лыжероллерах: Классический; Комбинированный/гибридный; Внедорожный/кросс; Коньковый; Туристический; Другое
sv: Rullskidåkningsteknik: Klassisk; Kombi/hybrid; Offroad/cross; Skate; Turåkning; Övrigt
lt-LT: Riedslidžių technika: Klasikinis; Kombinuotasis / hibridinis; Bekelės / krosinis; Laisvasis (čiuožėjo); Turistinis; Kita